臺灣新竹地方法院刑事判決　　　　　　　　　　　　　　 九十三年度訴緝字第六號
　　公　訴　人　臺灣新竹地方法院檢察署檢察官
　　被　　　告　戊○○
　　選任辯護人　徐國禎律師
　　　　　　　　曾能煜律師
右列被告因強盜案件，經檢察官提起公訴（九十二年度偵字第四九四二號），本院判
決如左：
    主  文
戊○○共同意圖為自己不法之所有，攜帶凶器，以強暴至使不能抗拒，而取他人之物
，處有期徒刑伍年。
    事  實
一、戊○○與庚○○（已經本院九十二年度訴字第五五四號刑事判決判處有期徒刑八
    年，褫奪公權二年確定）係男女朋友，因積欠地下錢莊債務，需款恐急，竟共同
    基於意圖以強盜他人財物為自己不法所有之犯意聯絡，於民國九十二年九月八日
    下午三時至三時三十分許，騎乘庚○○所有之車號ＢＷＬ─八五七號重機車（未
    懸掛車牌，起訴書誤載為ＷＢＬ─八五七號），行經新竹市○○路○段、忠孝路
    口，見甲○○獨自一人背負一只皮包於左肩上，左手並握住該只皮包之肩帶，步
    出位於新竹市○○路○段二九五號之建華銀行後，往忠孝路方向行走，返回其所
    開設之位於新竹市○○路十三號雅啤餐廳拿取汽車鑰匙後，欲再沿忠孝路方向步
    行至車庫準備發動汽車，戊○○、庚○○認有機可乘，在新竹市○○路十九號順
    金有限公司前（起訴書誤載為雅啤餐廳），由庚○○下車，持戊○○於案發前一
    星期之某時，在苗栗縣頭份生鮮超市以新臺幣（下同）五十元之代價所購得，二
    人並於案發前一（即九十二年九月七）日用紙質之刀鞘包包裝預藏於前開機車腳
    踏墊下，客觀上具有危險性，足以對人之生命、身體構成威脅，可供凶器使用之
    水果刀一把（連刀柄長約五十公分，未扣案），趁甲○○未及防備之際，自甲○○之後側，先朝甲○○握住皮包肩帶之左手背大拇指與食指交界處劃下一刀（長
    約三公分）後，隨即拉扯甲○○所背負之皮包，經甲○○察覺並拉住皮包不放，
    庚○○遂持前開水果刀朝甲○○左手臂再砍二刀（傷口呈大Ｘ型，長各約七公分
    ）等之強暴方式，造成甲○○受有上肢截肢併多處開放性骨折、尺神經、正中神
    經、多處肌腱斷裂等傷害，至使甲○○不能抗拒，而強取甲○○所背負之該只皮
    包（內有三十五萬餘元、ＮＩＫＯＮ牌、型號Ｘ三五○○數位相機一臺、ＮＯＫ
    ＩＡ牌８２５０型行動電話一支【序號000000000000000】、國
    民身分證、駕照、行照及信用卡等物），戊○○則在旁騎乘上開未熄火之機車等
    待接應，庚○○得手後，隨即跳上在旁等候之戊○○所騎乘之機車，由庚○○坐
    後座騎乘上開機車附載戊○○揚長而去，現場遺留庚○○當時所穿著之左腳拖鞋
    一隻，前開水果刀則在逃逸過程中丟棄至忠孝路旁（未尋獲扣案），所強盜之現
    金則供二人還債、施用毒品及玩樂殆盡，庚○○並於同日傍晚某時許，將前揭強
    盜所得之行動電話變賣予乙○○所開設，位於苗栗縣頭份鎮○○街四十三號之翊
    立通訊行，得款二千元（起訴書誤載為二千一百元），嗣於同年月十日，由不知
    情之壬○○代其侄子辛○○以二千五百元之代價購入後，於同年月十三日，轉交
    予辛○○之友人丁○○以其所有之門號0000000000號晶片插入後使用
    ；庚○○又於九十二年九月二十二日將前揭強盜所得之數位相機典當予設於新竹
    市○○路○段二二五號之大昌當鋪，得款三千五百元，且於切結承諾書上偽簽「
    陳志誠」之署押及按捺指印（其所涉偽造文書罪嫌，由公訴人另行偵辦），所得
    款項均供戊○○、庚○○二人花費殆盡。殆於同年月三十日中午十二時許，經警
    循線在庚○○暫借住之庚○○之兄己○○位於新竹市○○路○段三三五巷二九號
    三樓查獲。
二、案經新竹市警察局第二分局報請臺灣新竹地方法院檢察署檢察官偵查起訴。
    理  由
一、訊據被告戊○○固坦認有與共同被告庚○○於右揭時、地，將連刀柄長約五十公
    分之水果刀預先藏置於二人所騎乘之上開重機車前座腳踏墊下，並知悉共同被告
    庚○○持刀下車之目的係為強取被害人甲○○之財物，且於共同被告庚○○下車
    強取財物並砍傷被害人甲○○之際，均在距離不遠之上開未熄火之機車上等候，
    俟共同被告庚○○取得財物後始偕同騎乘上開機車逃逸等事實，惟辯以：當天本
    來要去找錢莊的人，行經建華銀行時，共同被告庚○○叫伊跟著甲○○，跟到雅
    啤餐廳門口，共同被告庚○○叫伊停車，共同被告庚○○只有跟伊說下車要搶被
    害人，伊沒有聽到被害人尖叫，亦不知道共同被告庚○○會與被害人發生拉扯並
    持刀砍傷被害人，且伊與共同被告庚○○騎乘機車逃逸時，有問他為何把人家的
    手弄到整隻是紅紅的，伊只有搶奪之犯意，並無與共同被告庚○○有強盜之犯意
    聯絡云云。經查：
（一）按刑法上之搶奪罪，其為奪取他人所有物雖與強盜罪無涉，但搶奪行為僅指乘
      人不及抗拒而為奪取者而言，如果施用強暴脅迫使人不能抗拒而為奪取，即應
      成立強盜之罪。至所謂強暴脅迫，只需抑壓被害人之抗拒，足以喪失其意思自
      由為已足，縱令被害人實際並無抗拒行為，仍於強盜罪之成立，不生影響；又
      搶奪與強盜雖同具不法得財之意思，然搶奪係乘人不備，公然掠取他人之財物
      ，如施用強暴脅迫，致使不能抗拒而取其財物或令其交付者，則為強盜罪，最
      高法院二十年非字第八四號、六十四年臺上字第一一六五號判例可資參照。
（二）右揭犯罪事實，業據被告戊○○於警訊時自白不諱，核與共同被告庚○○於警
      、偵訊時所供強盜財物過程主要情節大致相符（見臺灣新竹地方法院檢察署九
      十二年度偵字第四九四二號偵查卷第八、九、七十四、七十五頁），且共同被
      告庚○○於檢察官聲請羈押本院訊問及本院另案移審時均供述：下手強盜時，
      被告戊○○在伊後面，距離二、三公尺，坐在機車上等語（見本院九十二年九
      月三十日訊問筆錄及本院九十二年度訴字第五五四號刑事卷第十七頁）。
（三）被害人甲○○於警訊及本院另案審理時亦明確指訴遭共同被告庚○○持刀砍傷
      並強盜財物之際，被告戊○○在旁騎乘機車等待接應，共同被告庚○○得手後
      ，隨即跳上被告戊○○所在之機車上揚長而去之情形（見上開偵查卷第十頁反
      面、第十六頁反面，本院九十二年度訴字第五五四號刑事卷第七十九、八十、
      八十五、八十七、八十八頁），證人甲○○證述：當時被告二人都在旁邊，女
      的（指被告戊○○）離我一公尺，男的（指共同被告庚○○）跟伊在拉皮包，
      而且當時被告二人均未戴安全帽，伊都看到臉；共同被告庚○○搶完皮包後，
      女的（指被告戊○○）接應共同被告庚○○，兩個人就騎沒有牌照的機車跑了
      ；在跟共同被告庚○○拉扯的時候，就看到那邊有一部機車，上面騎著一個金
      髮的女的，臉大大的（指被告戊○○）；被告戊○○握著機車手把，機車是在
      發動中騎著；伊轉過頭去時，就看到被告二人所騎乘之機車，跟伊同方向、同
      側；伊有看到她（指被告戊○○）的臉，因為距離很近，金色頭髮、臉大大的
      等語。
（四）又證人即目擊被告戊○○於共同被告庚○○持刀砍傷被害人甲○○之時，猶在
      距離約一公尺處之發動中之機車上等待共同被告庚○○並報警之鄰人陳泰源於
      本院另案行交互詰問時結證稱：「我認識王小姐（指被害人甲○○）案發當日
      下午二點半我準備從公司出去，就聽到有人尖叫聲，‧‧‧看到一個男子身高
      一六五至一七十公分左右，（指共同被告庚○○），他右手上拿著西瓜刀約十
      五公分左右，當時他們（指共同被告庚○○及被害人甲○○）有在拉扯，之後
      那男子，就跑到一部機車，有一個接應的女子（指被告戊○○），‧‧‧。」
      、「（當時那個女子【指被告戊○○】在做什麼？）她在車上，只是在等被告
      謝而已，離被害人沒有多遠，差不多一公尺左右。」、「那女子（指被告戊○○）在車上等著被告謝，他們是逆向，我們公司是朝著愛買的方向。」、「（
      那女子【指被告戊○○】做何反應？有無聽到那男子【指共同被告庚○○】講
      什麼？）她有看一下被害人，之後那男子就趕快上車了。」、「（你剛才說那
      女子【指被告戊○○】在車上，有回過頭看被害人一下，車子是否一直在發動
      中？）是的，都沒有停下來過。而那男的（指共同被告庚○○）直接跨上機車
      後，沒有講什麼話，拍一下那女的就走了。」等語（見本院九十二年度訴字第
      五五四號刑事卷第一三六至一三八頁、第一四一頁），證人陳泰源並當庭繪製
      現場圖附卷可參（見本院九十二年度訴字第五五四號刑事卷第一七七頁），三
      者互核以觀，被告戊○○於共同被告庚○○持刀下手強盜時，即在距離被害人
      甚近之刻正發動中之機車上等候共同被告庚○○，且目擊被害人遭共同被告庚○○持刀強盜並砍傷之經過，並在共同被告庚○○砍傷被害人甲○○取得財物
      時，甚且回頭望向被害人後，始與被告庚○○騎乘機車逃逸等情，應可認定，
      衡以被害人甲○○遭共同被告庚○○持刀砍傷，傷口深及肌腱，勢必十分痛楚
      ，被害人又逢共同被告庚○○強取財物，心理亦甚為恐慌，所發出之求救或驚
      叫聲，連在隔鄰室內之證人陳泰源都因聽到被害人甲○○之尖叫聲而外出察看
      ，被告戊○○當時所在位置，距離被害人甲○○僅有咫尺，豈有可能未聽聞其
      尖叫聲響，是被告戊○○辯稱沒有聽到被害人尖叫聲云云，洵無足採。
（五）復佐以警員所製作之刑案現場繪測圖及證人陳泰源之上開證詞暨其當庭繪製之
      現場圖觀之，被告二人騎乘之機車係逆向行駛至被害人甲○○之後方，共同被
      告庚○○始下車持刀動手強盜，縱如被告戊○○辯稱當天是要去找錢莊的人一
      節為真，然被告戊○○供稱當天與錢莊的人約在北大路、民生路口見面，共同
      共同被告庚○○亦供稱錢莊在民生路等語，衡諸常情，被告二人騎乘機車沿光
      復路方向行進，在建華銀行門口等了被害人甲○○約十分鐘之久，俟被害人步
      出銀行後，又一路尾隨其至忠孝路十三號之雅啤餐廳，待被害人拿鑰匙出來後
      ，復緊接在被害人甲○○身後，至忠孝路十九號前，共同被告庚○○遂叫被告
      戊○○騎乘上開機車逆向暫停於該處，共同被告庚○○隨即持刀下車等情以觀
      ，機車暫停之地點與民生路相去甚遠，而被告二人自光復路左轉進入忠孝路後
      ，係尾隨被害人甲○○一段距離後，共同被告庚○○始行下車，下車時並手持
      該把水果刀，被告戊○○甚且於共同被告庚○○砍傷被害人甲○○時在旁目擊
      ，與被害人甲○○距離非常近，以共同被告庚○○體形壯碩，相對於被害人甲○○僅為一隻身瘦弱女子，被告戊○○當能預見共同被告庚○○下車強取被害
      人甲○○財物之時，其所持之水果刀已足壓制被害人之抗拒，況共同被告庚○○持刀下車強取財物，縱未使用該凶器傷害被害人，亦得用以脅迫被害人，使
      被害人喪失意思自由，更遑論該把水果刀連刀柄長達五十公分，且係新購入尚
      未使用過，勢必甚為銳利，共同被告庚○○持以強取被害人財物，實有可能以
      傷害被害人身體之強暴手段為之，此節當為被告戊○○所得以預見，是被告戊○○於共同被告庚○○持刀下車時，即與共同被告庚○○有以強暴至使不能抗
      拒而取他人財物之強盜之犯意聯絡，其辯稱不知共同被告庚○○持刀下車會砍
      傷被害人，要屬事後為圖減免罪責之卸責之詞，殊難憑採。
（六）至共同被告庚○○於本院另案審理時辯稱：當天與被告戊○○本來是要去找錢
      莊的人，後來伊看到被害人才臨時起意要下手行搶，伊叫被告戊○○停車，被
      告戊○○就停車，被告戊○○亦沒有問伊下車之後拿刀子要作何事，被告戊○○事先不知道伊要去行搶，是伊與被害人拉扯時，被告戊○○才知道，被告戊○○說看到血差一點暈倒，從頭到尾都很驚訝，亦沒有問伊為何如此云云，復
      於本院行交互詰問時證稱：伊決定要搶的時候，沒有告訴被告戊○○，下車的
      時候，亦未告訴被告戊○○要去哪裡，逃逸過程中，被告戊○○有指責伊不該
      如此做、為何這樣做云云，前後所為關於與被告戊○○共同逃逸過程中，被告
      戊○○究係有無出言指責共同被告庚○○強盜犯行之證詞，有所矛盾，尚難僅
      憑共同被告庚○○證稱：被告戊○○說看到血差一點暈倒，從頭到尾都很驚訝
      ，且有遭被告戊○○指責云云，即遽認被告戊○○與共同被告庚○○無以強暴
      脅迫方式，至使被害人不能抗拒而取財之強盜犯意聯絡，況共同被告庚○○一
      再供稱被告戊○○對於本件強盜案件，事先並不知情，亦與被告戊○○所辯：
      與共同被告庚○○有搶奪之犯意聯絡，於共同被告庚○○持刀下車之際，即知
      悉共同被告庚○○欲強取被害人甲○○之財物等情不相符合，且參以被告戊○○與共同被告庚○○係男女朋友關係，共同被告庚○○所為之上開證言，既有
      如上所述之瑕疵可指，共同被告庚○○顯係事後為迴護被告戊○○，而為避重
      就輕之詞，不足採為對被告戊○○有利之認定，再縱係被告戊○○辯稱曾經指
      責共同被告庚○○持刀砍傷被害人一節屬實，被告戊○○既於共同被告庚○○
      持刀下車時，即與共同被告庚○○有以強暴至使不能抗拒而取他人財物之強盜
      之犯意聯絡，已如前述，被告戊○○於共同被告庚○○強盜行為既遂後對其非
      難，僅係被告犯後態度供作為本院量刑時之參酌，與其主觀上強盜犯意之有無
      無涉，不得以被告戊○○曾以言語責備共同被告庚○○，而認其對於共同被告
      庚○○持刀下車強取被害人財物時，甚有可能施以強暴手段至使被害人不能抗
      拒等情無從預見。
（七）再被告戊○○亦自承與共同被告庚○○將強盜所得之現金、行動電話、數位相
      機變賣或典當所得之金錢，用以購買毒品施用及玩樂而花費殆盡，核與共同被
      告庚○○所述均相符合，並經證人即翊立通訊行之負責人乙○○、證人即買受
      、轉交及使用之壬○○、辛○○、丁○○等人於本院另案審理時結證屬實（見
      本院九十二年度訴字第五五四號九十二年十二月二十二日審判筆錄），此外，
      復有切結承諾書、當票、雙向通聯紀錄、贓證物認領保管單、刑案現場測繪圖
      及現場照片三十一幀存卷為憑（見上開偵查卷第六十四、五十二、五十三至五
      十八、六十五、三十三至四十八頁）。綜核上情，被告戊○○於共同被告庚○○持刀下車時，即與共同被告庚○○有以強暴至使不能抗拒而取他人財物之強
 盜之犯意聯絡，並負責接應等情，至為灼然。從而，被告戊○○與共同被告庚○○就右揭強盜犯行間，既有犯意之聯絡與行為之分擔，應為共同正犯無訛。
      本案事證明確，被告戊○○加重強盜犯行足堪認定。
（八）另證人陳泰源於本院另案審理時結證稱：「‧‧‧，看到一個男子身高一六五
      至一七十公分左右，（指共同共同被告庚○○），他右手上拿著西瓜刀約十五
      公分左右，‧‧‧。」、「當時我出來的時候，我有看手錶，因為當時正好我
      有跟客戶約好時間，那時候差不多是兩點半到三點左右。而我跟警察講的時候
      是三點十分的時候，那時候是我回到現場的時候。」等語（見本院九十二年度
      訴字第五五四號刑事卷第一三六；一三八頁），證人陳泰源所為關於本案發生
      之時間及共同被告庚○○所持凶器之長度、形式所為之證詞，雖與共同被告庚○○及被害人甲○○之指訴有所出入，然證人陳泰源於本院另案審理結證時，
      距案發當日已逾四月，人之記憶會隨時間之經過而漸趨模糊，此乃經驗法則之
      當然結果，而被害人甲○○遭強盜前，甚且曾經進出銀行辦事，嗣後又親身經
      歷共同被告庚○○砍傷並強盜財物之過程，對此等細節之記憶，應較旁人更為
      深刻，其於本院另案審理時，並當庭指認共同被告庚○○強盜時所持刀子之樣
      式無訛，另共同被告庚○○為下手強盜之人，其所為行搶時間及所持凶器之供
      述亦與被害人甲○○所述相同，是應以被害人甲○○所指訴遭強盜之時間及其
      所指認之凶器樣式為可採，惟證人陳泰源既親眼目擊強盜過程並已於本院另案
      審理時證述綦詳，且其所繪製之現場圖復與被害人甲○○及警員所製作之刑案
      現場測繪圖均相符合，是證人陳泰源所為關於案發時間、共同被告庚○○所持
      凶器等證詞，雖有不符實情之處，惟仍不影響其關於目擊被告戊○○、共同被
      告庚○○強盜過程所為證言之憑信性，附此說明。
三、按刑法第三百二十一條第一項第三款所謂之兇器，其種類並無限制，凡客觀上足
    對人之生命、身體、安全構成威脅，具有危險性之器械均屬之，此有最高法院七
    十九年臺上字第五二五三號判例可資參照，而水果刀於客觀上係得持以攻擊人身
    ，對人之生命、身體、安全構成威脅，具有相當危險性之器械，揆諸前揭判例意
    旨，自屬刑法第三百二十一條第一項第三款所稱之兇器。被告戊○○於共同被告
    庚○○持前開水果刀，以砍傷被害人甲○○之強暴方式，使落單之被害人甲○○
    不能抗拒，而強取財物之際，在旁等候並負責接應。核其所為，係犯刑法第三百
    三十條第一項之攜帶凶器強盜罪。原起訴檢察官雖另認被告戊○○與共同被告庚○○共同基於持水果刀以使人致重傷之意砍傷被害人並強取財物之行為，係犯同
    法第三百二十八條第三項後段之強盜致重傷罪云云，惟按犯強盜罪因而傷害人者
    ，除致人重傷或致人於死，刑法第三百四十六條第三項（即現行刑法第三百二十
    八條第三項）已有特別規定外，其傷害人而未達重傷以上之程度者，因傷害行為
    與強盜行為間確有牽連關係，應依刑法第七十四條後段（即現行刑法第五十五條
    後段），從一重處斷；又按刑法第十條第四項第四款所稱毀敗一肢以上之機能，
    係指肢體因傷害之結果完全喪失其效用者而言，初不以驗斷時之狀況如何為標準
    ，如經過相當之診治而能回復原狀，或雖不能回復原狀而僅只減衰其效用者，仍
    不得謂為該款之重傷；再按第二指為手之一部，因傷害結果，不能伸屈自如，雖
    與手之機能有關，然僅係該指喪失活動力，尚非毀敗全肢之機能，最高法院二十
    年上字第一三號、二十八年上字第一○九八號、二十四年上字第三八○六號分別
    著有判例可資參照。查共同被告庚○○為本件強盜行為時，雖有持前開水果刀砍
    傷被害人甲○○，被害人甲○○並因而受傷等情，除據共同被告庚○○於另案審
    理時供承在卷，核與證人甲○○、陳泰源證述情節均相符合，惟被害人甲○○所
    受之傷勢，經本院函詢之結果，認被害人甲○○所受之左上臂不完全截肢傷、橈
    骨開放性骨折、橈神經與正中神經斷裂、左手第一、二掌指骨骨折及多處肌腱斷
    裂之傷害，經門診追蹤治療，仍有肌腱屈伸不能之後遺症，預估有嚴重機能喪失
    之可能，又被害人甲○○接受復健治療，其左上肢關節攣縮，神經受損，預估其
    左上肢機能喪失，無法行抓握及手肘屈伸之動作之可能性極大，此有馬偕紀念醫
    院新竹分院九十三年一月八日馬院竹醫務字第乙九二七六九九號函存卷可查，尚
    難認被害人甲○○左手所受之傷害，經過相當之診治後，已無法回復原狀，其機
    能並達全部喪失效用之程度，顯與刑法第十條第四項第四款所規定之重傷要件不
    合，是共同被告庚○○所為，應係犯刑法第三百三十條第一項之加重強盜罪，此
    部份已經公訴檢察官於本院行準備程序時當庭變更起訴法條，附此說明。被告戊○○、共同被告庚○○就右揭加重強盜犯行，有犯意之聯絡及行為之分擔，均為
    共同正犯。查被告年紀甚輕，甫滿二十歲，父母親先後於八十六、八十八年間死
    亡，家中僅有一兄長為職業軍人，此有戶籍謄本可按，被告成長時期乏人照料教
    導，致交友不慎而罹本件犯行，其於本案之參與程度非居於主導之地位，僅擔任
    接應之工作，前並無任何犯罪紀錄，亦有臺灣高等法院被告全國前案紀錄表及臺
    灣新竹地方法院檢察署刑案資料查註紀錄表等為憑，茲因被告所犯加重強盜罪之
    法定本刑為七年以上有期徒刑，與其犯罪情節相較，實屬情輕法重，揆其前開犯
    罪情狀，並非全無不可憫恕之處，本院認即令處以法定最低刑度，仍嫌過重，爰
    依刑法第五十九條規定酌量減輕其刑。爰審酌被告年輕力壯，卻不思循正當途徑
    獲取財富，所為強盜行為對被害人身心危害甚鉅，被害人所受之傷害，雖未符合
    刑法重傷之要件，惟傷口深及被害人之肌腱，手臂上之二道傷痕更各達七公分之
    長，此經本院當庭檢視、拍照並測量被害人之傷口無訛（見本院九十二年度訴字
    第五五四號刑事卷第一五一、一七八頁），被害人並自案發後即九十二年九月八
    日至本案審結前，需至醫院持續接受追蹤、治療、開刀、復健等就醫手續，此經
 被害人到庭陳述明確，並有馬偕紀念醫院（新竹醫院）乙種診斷證明書、復健物
    理治療簡單、中度部分負擔繳費單等可按（見本院九十三年四月十六日審判筆錄
    及本院九十二年度訴字第五五四號刑事卷第一七九、一八○頁），實值非難，且
    對於社會治安影響極大，所得財物非微，犯後復未能將強盜所得歸還被害人或賠
    償其損害（除其中數位相機與行動電話經員警尋獲，已由被害人甲○○領回），
    兼衡其犯後尚有悔意等一切情狀，量處如主文所示之刑。
四、至扣案之男用上衣、褲子各一件、白色安全帽一頂及右腳拖鞋一隻，共同被告庚○○固坦認為其所有，惟共同被告庚○○既未戴安全帽強盜一節，除據其供述明
    確，並經證人甲○○、陳泰源確認屬實，而男用上衣、褲子，共同被告庚○○否
    認為案發當日之穿著，亦非警方於共同被告庚○○強盜當時所扣得，另右腳拖鞋
    一隻，雖係共同被告庚○○為強盜行為時所穿戴，充其量亦僅能視為平日生活所
    需之用品，及女用上衣一件，雖係被告戊○○所有，均難認係供本件強盜犯行所
    用之物，爰均不予以宣告沒收，附此敘明。
據上論斷，應依刑事訴訟法二百九十九條第一項前段，刑法第二十八條、第三百三十
條第一項、第五十九條，判決如主文。
本案經檢察官丙○○到庭執行職務。
中      華      民      國    九十三    年      四      月     三十     日
                                臺灣新竹地方法院刑事第四庭
                                    審判長法  官  王  紋  瑩
                                          法  官  馮  俊  郎
                                          法  官  蔡  欣  怡
右正本證明與原本無異。
如不服本判決，應於判決送達後十日內向本院提出上訴狀( 應附繕本 )，上訴於臺灣
高等法院。
                                          書記官  鄭  敏  郎
中      華      民      國    九十三    年      四      月     三十     日
附錄本案論罪科刑法條全文：
刑法第三百三十條第一項
犯強盜罪而有第三百二十一條第一項各款情形之一者，處七年以上有期徒刑。
刑法第三百二十一條第一項
犯竊盜罪而有左列情形之一者，處六月以上、五年以下有期徒刑：
一  於夜間侵入住宅或有人居住之建築物、船艦或隱匿其內而犯之者。
二  毀越門扇、牆垣或其他安全設備而犯之者。
三  攜帶兇器而犯之者。
四  結夥三人以上而犯之者。
五  乘火災、水災或其他災害之際而犯之者。
六  在車站或埠頭而犯之者。
